臺灣高雄地方法院刑事判決　　　　　　　95年度易字第1787號
公　訴　人　臺灣高雄地方法院檢察署檢察官
被　　　告　甲○○
上列被告因竊盜案件，經檢察官提起公訴（95年度偵字第16114
號），本院判決如下：
    主  文
甲○○共同竊盜，累犯，處有期徒刑伍月，如易科罰金，以銀元
參佰元即新臺幣玖佰元折算壹日。
    事  實
一、甲○○前於民國87年間因傷害案件，經臺灣高等法院高雄分
    院以87年度上訴字第16323 號判決判處有期徒刑6 月、3 月
    ，應執行有期徒刑8 月確定；又於88年間因傷害、公共危險
    案件，經本院分別以88年度易字第995 號、88年度訴字第
    596 號判決判處有期徒刑6 月、2 年6 月確定；上開三罪並
    接續執行，於91年12月17日縮刑期滿執行完畢。詎猶不知悔
    改，竟與某姓名年籍不詳之成年男子，共同基於意圖為自己
    不法所有之犯意聯絡，於95年4 月21日10時許，在高雄市旗
    津區○○○道旁，趁丙○○將機車鑰匙插在電源孔上之際，
    徒手共同竊取其停放在路旁之車號IVN-708 號重型機車1 部
    ，得手後甲○○與該姓名年籍不詳之男子正欲離去之際，為
    路人戊○○發現，甲○○遂將其所騎乘之車牌號碼MGJ-203
    號重型機車遺留現場逃逸，丙○○隨即報警處理，始悉上情
    。
二、案經高雄市政府警察局鼓山分局移請臺灣高雄地方法院檢察
    署檢察官偵查起訴。
    理  由
壹、程序方面：
    本案被告甲○○對於證人即告訴人丙○○、證人蔡聰耀、丁○○於警詢之陳述及卷附高雄市政府警察局小港分局車輛協
    尋車牌遺失（尋獲）受理報案單等書證，知有刑事訴訟法第
    159 條第1 項不得為證據之情形，於本院審理時，均未聲明
    異議，依法自應視為被告同意上開證人丙○○、蔡聰耀、丁○○於警詢中所為之陳述及上開書證得作為證據，本院審酌
    前開證人於警詢中所為陳述，距離本案查獲時間甚近，記憶
    應最為清晰可靠，又前開書證作成時之狀況，距離本案查獲
    時間甚近，上開書證作成時之情況亦均屬正常，並均與本案
    相關之待證事實具有關連性，是認前開證人丙○○、蔡聰耀
    、丁○○於警詢中所為之陳述及上開書證為適當，依刑事訴
    訟法第159 條之5 第2 項之規定，認具證據能力。
貳、實體方面：
一、訊據被告矢口否認有上開共同竊盜犯行，辯稱：伊係在95年
    4 月19日遇到己○○，己○○於當天住伊住處，而於20日晚
    上7 、8 時許，己○○說要拿錢買檳榔，就一去不回，伊所
    有之MGJ-203 號重型機車係被己○○騎走，伊於20日即以機
    車遺失向警備案；又伊於21日上午幫朋友丁○○搬家，並無
    出現於在高雄市旗津區○○○道旁，其後有警員到伊住處找
    伊，伊拿報案三聯單給他看，並去中洲派出所領車，伊並無
    偷竊丙○○之機車，伊亦無可能在偷竊被害人機車後，故留
    己之機車在現場致成本案之犯罪證物云云。經查：
  (一)上開犯罪事實業據證人丙○○於警詢、偵查及本院審理時證
    述綦詳，核與證人戊○○於警詢及偵查中之證述互核相符，
    復有車輛車牌失竊作業新增車輛認可資料（車號：IVN-708
    ）、高雄市政府警察局小港分局車輛協尋車牌遺失（尋獲）
    受理報案單各1 紙及照片2 張附卷可稽。
  (二)被告雖以前揭情詞置辯，惟查：
  1.證人丙○○於本院審理時結證稱：95年4 月21日上午10時許
    在高雄市旗津區○○○道旁，我所有之IVN- 708號重機車被
    竊，當時鑰匙還插在機車上面；是戊○○看到偷牽機車的人
    ，我在晒蝦米，轉頭看時，發現機車已經被兩個人騎走了，
    我要上前去追，因為沒有車，所以要借戊○○的機車，戊○○才說我的機車被騎走了，當時戊○○也不知道被偷的那台
    車子是我的，後來我騎戊○○的機車去追，但是已經追不到
    人了。偷車是兩名男子，騎車的甲○○我看的比較清楚，後
    面那個我看不清楚等語（見本院卷第92、93頁），並稱：「
    （問：當時騎車的那個人是否就是今日在庭的被告？）答：
    對（當庭指認）。」、「（問：當時你看到甲○○的時候距
    離多遠？）答：我在那邊晒蝦米之前，甲○○還有問我說有
    無抓到，之後我看到我的機車被偷了，發現騎我的機車的人
    就是剛才問我有無抓到的那個人，那時最近的距離約30 公
    尺。」、「（問：偷你機車的那兩個人有無戴安全帽？）答
    ：沒有。」等語（見本院卷第93頁），核與渠先前於警詢及
    偵查中之指述 (見警卷第10、11頁、偵卷第43頁）均相一致
    ；亦與證人戊○○於警詢證述：我朋友丙○○之重機車被2
    個不明男子騎走，該2 名男子看到我之後就馬上騎上丙○○
    的機車逃離現場，並在現場遺留一部MGJ-203 號之重機車，
    其中一名男子留平頭，年約40歲，另1 名男子身穿黑色上衣
    、藍色牛仔馬褲、留長髮、年約30歲，由留平頭的男子附載
    長髮之男子逃離現場，警方提供MGJ-203 號車主相片（即被
    告相片）就是騎走丙○○機車之男子等語（見警卷第14頁）
    ，及於偵查中證述：當天我是在旗津區中興市場的西面發現
    有2 男子共騎1 台機車，然後就停在丙○○失竊機車旁，當
    時丙○○之機車鑰匙未拔，2 男子就將丙○○之機車騎走，
    然後就把他們的機車留在現場，就是警卷的甲○○，失竊時
    間是早上11點多時，光線很亮等語（見警卷第13、14頁、偵
    卷第43頁）互核相符。又由證人戊○○證述案發當時係屬日
    間，是證人戊○○由行竊者之外型特徵明確指認被告，尚與
    事理相符；復由證人丙○○於被告行竊前即曾與被告交談過
    ，並於被告行竊後欲逃離現場之30公尺近距離下，遂認出該
    竊車逃逸之人即係先前交談過之被告，且渠之指認與證人戊○○之指認均相一致，足見證人丙○○、戊○○應無誤認行
    竊者之可能。而證人丙○○、戊○○與被告並無夙怨，渠等
    亦無誣指被告涉犯竊盜罪嫌之必要，足見被告事後辯稱伊未
    曾至失竊旗津區○○○○道現場行竊丙○○之機車云云，係
    屬卸責之詞，無足採信。
  2.又被告雖持報案之三聯單以證伊無騎車至現場竊取丙○○機
    車，伊之機車係己○○所竊云云，惟查被告既陳稱伊於20日
    即失竊機車，然伊竟未於當日即報案訴追可能竊取機車之己○○，已非無疑。又被告於本院準備程序時辯稱伊係於20日
    機車失竊即去備案，惟依卷附高雄市政府警察局小港分局車
    輛協尋車牌遺失（尋獲）受理報案單上係記載被告報案時間
    為95年4 月22日10時15分，是伊所辯與卷證既不相符（見警
    卷第24頁），伊辯稱伊機車於同月20日即已失竊，即難採信
    。況倘伊之機車確遭己○○所竊，伊既知己○○即係綽號「
    世華」之人（見偵卷第27頁），惟伊於警詢時竟未告知員警
    「世華」即係己○○，伊欲對顏某訴追竊盜犯行，反請求員
    警提供「世華」之口卡供伊辨認，待員警提供己○○之口卡
    ，被告又以暫不對己○○提出指證云云（見警卷第6 頁），
    足見被告所為均與常情未符，被告辯稱伊之機車遭人所竊，
    尚難採信。
  3.另被告雖辯稱伊至警局時，中洲派出所所長有向伊表示現場
    有監視錄影帶可資調閱云云，惟經本院向鼓山分局函調現場
    有無監視錄影帶供本院參酌，經該局函覆：該分局中洲派出
    所所長黃進涼並未向被告表示有監視錄影帶可調閱，且案發
    現場並無裝設監視器，此有95年12月15日高市警鼓分偵字第
    0950026445號函可稽，是被告所辯既與上開分局函覆相左，
    被告亦未提出有利之證據以證所辯所實，自無從為被告有利
    之認定。
  4.另證人丁○○固於警詢及本院審理時證稱被告有於95年4 月
    21日上午9 時許至其住處幫其搬家，惟丁○○證稱其不知被
    告何時離去等語（見警卷第15、16頁、本院卷第96頁），自
    無法佐證被告於案發時（即同日10時至11時許）有不在場之
    證明，是證人丁○○於警詢及本院之證述，亦無法作為有利
    被告之論據。又被告雖請求本院傳訊孔繁生、郭許穗珠及乙○○到庭以證被告有幫丁○○搬家乙情，惟查證人孔繁生既
    僅係搬家公司之人，是其對於被告何時離去？有無另涉犯本
    案？當無所悉；又據證人丁○○證稱搬家當日被告之友人郭
    許穗珠並不在場，其亦不認識乙○○等語（見本院卷第95頁
    ），是該2 人既未至證人丁○○家中與被告共同幫丁○○幫
    家，自無從知悉被告之行蹤，是被告雖請求本院傳訊上開孔
    繁生、郭許穗珠及乙○○等人，惟伊之請求既與證人丁○○
    所證之情相異，且本案事證已明，自無傳訊上開證人到庭為
    證之必要，併予指明。
  (三)綜上，被告所辯均無足採，本案事證明確，自應依法論科。
三、論罪、科刑：
　(一)被告於行為後，如附表所示之相關法律均業經變更，並俱於
    95年7 月1 日施行，玆經整體比較結果，裁判時法並未較為
    有利，從而依刑法第2 條第1 項規定，自應適用各該行為時
    法，亦即修正前法至明。
  (二)核被告甲○○所為，係犯刑法第320 條第1 項之竊盜罪。又
    被告與某姓名、年籍不詳之成年男子間有犯意之聯絡及行為
    之分擔，應依共同正犯論處。再被告有如上事實欄所述前科
    事實，有臺灣高等法院被告前案紀錄表1 份在卷可查，其受
    有期徒刑執行完畢後，5 年以內故意再犯本件有期徒刑以上
    之罪，為累犯，應依法加重其刑。爰審酌被告為之一己之利
    ，任意竊取他人財物，嚴重危害社會治安，犯後復飾詞否認
    ，顯屬不該，並斟酌所竊得之財物價值等一切情狀，量處如
    主文所示之刑，並諭知易科罰金之折算標準。
據上論斷，應依刑事訴訟法第299 條第1 項前段，刑法第320 條
、28條、第47條第1 項、修正前刑法第41條第1 項前段、修正前
罰金罰鍰提高標準條例第2 條，刑法施行法第1 條之1 ，判決如
主文。
本案經檢察官鄧藤墩到庭執行職務。
中　　華　　民　　國　　96　　年　3 　　月　　15    　日
                  刑事第十庭  審判長  法　官  陳玉聰
                                      法  官  鄭凱文
                                      法  官  楊淑珍
以上正本證明與原本無異。
如不服本判決，應於判決送達後10日內，向本院提出上訴狀。
中　　華　　民　　國　　96　　年　3 　　月　　15    　日
                            　　　　  書記官  林秀敏
附錄本案論罪科刑法條
刑法第320條(普通竊盜罪)
意圖為自己或第三人不法之所有，而竊取他人之動產者，為竊盜
罪，處5 年以下有期徒刑、拘役或500 元以下罰金。
┌───────────────────────────────────────────────┐
│附表：                                                                                        │
├──────┬─────────────┬─────────────┬───────┬────┤
│相關變更條文│行為時法（下稱舊法）之內容│裁判時法（下稱新法）之內容│比  較  理  由│備    註│
├──────┼─────────────┼─────────────┼───────┼────┤
│【罰金刑下限│罰金：（銀元）1 元以上。  │罰金：新臺幣1000元以上…。│罰金刑之下限，│舊法有利│
│之變更】刑法│                          │                          │由銀元10元（亦│        │
│第33條第5款 │                          │                          │經提高）即新臺│        │
│            │                          │                          │幣30元，提高為│        │
│            │                          │                          │新臺幣1000元  │        │
├──────┼─────────────┼─────────────┼───────┼────┤
│【易科罰金折│犯最重本刑為5 年以下有期徒│犯最重本刑為5 年以下有期徒│易科罰金折算標│舊法有利│
│算標準變更】│刑以下之刑之罪，而受6 個月│刑以下之刑之罪，而受6 個月│準由銀元300 元│        │
│修正前刑法第│以下有期徒刑或拘役之宣告…│以下有期徒刑或拘役之宣告者│即新臺幣900 元│        │
│41條第1 項前│得以（銀元，下同）1 元以上│，得以新臺幣1000元、2000元│，提高為以新臺│        │
│段、修正前罰│3 元以下折算1 日，易科罰金│或3000元折算1 日，易科罰金│幣1000元、2000│        │
│金罰鍰提高標│。依刑法第41條易科罰金…就│。                        │元或3000元折算│        │
│準條例第2 條│其原定數額提高為100 倍折算│                          │1日           │        │
│→現行刑法第│1 日；法律所定罰金數額未依│                          │              │        │
│41 條 第1 項│本條例提高倍數，或其處罰法│                          │              │        │
│前段        │條無罰金刑之規定者，亦同。│                          │              │        │
╠══════╪═════════════╧═════════════╧═══════╧════╡
║整體比較結果│舊法之最低刑度與易科罰金之折算標準均較低，較為有利。                            │
╰══════╧════════════════════════════════════════╛
